臺灣彰化地方法院民事裁定
111年度消債更字第71號
聲  請  人  
即債務人    卓秀貞  
代  理  人  沈宜禛律師（法扶律師）

上列聲請人因消費者債務清理事件聲請更生，本院裁定如下：
主  文
債務人卓秀貞自中華民國111年8月15日下午16時起開始更生程序
。
命司法事務官進行本件更生程序。
    理  由
一、按債務人不能清償債務或有不能清償之虞，且無擔保或無優
    先權之債務總額未逾新臺幣（下同）1,200萬元者，於法院
    裁定開始清算程序或宣告破產前，得向法院聲請更生。消費
    者債務清理條例第3條、第42條第1項定有明文。又按債務人
    對於金融機構負債務者，在聲請更生或清算前，應向最大債
    權金融機構請求協商債務清償方案，或向其住、居所地之法
    院或鄉、鎮、市、區調解委員會聲請債務清理之調解。法院
    開始更生程序之裁定，應載明其年、月、日、時，並即時發
    生效力。法院裁定開始更生或清算程序後，得命司法事務官
    進行更生或清算程序。消費者債務清理條例第151條第1項、
    第45條第1項、第16條第1項分別定有明文。
二、聲請意旨略以：聲請人積欠無擔保或無優先權債權人之債務
    總額1,611,828元，經法院前置調解，債權人認為每期要還8
    ,954元，已超過聲請人每月薪資8,000元，故調解不成立（
    本院111年度司消債調字第111號）。聲請人名下無財產，每
    月生活支出14,866元，已有不能清償債務情事，未經法院裁
    定開始清算程序或宣告破產，故聲請更生等語。
三、查聲請人曾向住、居所地之本院聲請調解不成立，積欠之債
    務總額復未逾1,200萬元等情，經調取本院111年度司消債調
    字第111號卷核閱無誤。又聲請人之主張，已提出財團法人
    金融聯合徵信中心當事人綜合信用報告、108、109年度綜合
    所得稅各類所得資料清單、全國財產稅總歸戶財產查詢清單
    、債務人清冊、債權人清冊、財產及收入狀況報告書、存摺
    等為佐，並有本院依職權查詢之勞保與就保資料、稅務電子
    閘門財產所得調件明細表；向財政部中區國稅局彰化分局查
    詢聲請人所得資料；向臺灣集中保管結算所股份有限公司查
    詢相關集保帳戶往來明細資料等在卷可稽。則聲請人其每月
    可支配所得為8,000元，扣除每月自己生活支出14,866元，
    已無餘額，然聲請人積欠債權銀行業經陳報之債務達2,789,
    273元（國泰世華銀行陳報債權816,845元、渣打銀行陳報債
    權762,568元、永豐銀行陳報債權323,423元、中國信託銀行
    陳報債權886,437元，遠東銀行及元大銀行未陳報債權，卓
    樹生及卓秀玲未陳報債權，凱基銀行陳報已無債權，魏瑞霞
    陳報並非債權），且無其他較有價值之財產可供清償，堪認
    聲請人確有不能清償債務之情事，又其無擔保或無優先權之
    債務總額亦未逾1,200萬元，復未經法院裁定開始清算程序
    或宣告破產。此外，復查無聲請人有同條例第6條第3項、第
    8條或第46條各款所定駁回更生聲請之事由存在。從而，聲
    請人聲請更生，應予准許，並依前開規定命司法事務官進行
    本件更生程序。
四、爰裁定如主文所示。
中　　華　　民　　國　　111 　年　　8 　　月　 15 　　日
              民事第二庭    法　官　陳弘仁
以上正本係照原本作成。
本件不得抗告。
本裁定已於111年8月15日下午16時公告。　　　　　　　
中　　華　　民　　國　　111 　年　　8 　　月　 15 　　日
                            書記官　許雅涵